【裁判字號】    97,抗,1957
【裁判日期】    980119
【裁判案由】    假扣押
【裁判全文】
臺灣高等法院民事裁定                  97年度抗字第1957號
抗  告  人  丙○○
            己○○
視同抗告人  戊○○
            丁  ○
            乙○○
            溫桂珠
上列抗告人因與相對人甲○○間聲請假扣押事件，對於中華民國
97年9月8日臺灣臺北地方法院97年度裁全字第7594號裁定提起抗
告，本院裁定如下：
    主      文
原裁定廢棄。
相對人於原法院之聲請駁回。
聲請及抗告訴訟費用由相對人負擔。
    理      由
一、按債權人以各連帶債務人為債務人聲請假扣押，債務人一人
    提出非基於其個人關係之抗辯有理由者，對於債務人各人即
    屬必須合一確定，應適用民事訴訟法第56條第1款之規定。
    本件抗告人丙○○、己○○提起抗告，提出非基於其個人關
    係之抗辯有理由，其效力應及於同造之戊○○、丁○、乙○
    ○、溫桂珠，故渠等雖未提起抗告，仍應視為抗告並列為本
    件抗告人，合先敘明。
二、次按債權人就金錢請求或得易為金錢請求之請求，欲保全強
    制執行者，得聲請假扣押。假扣押，非有日後不能強制執行
    或甚難執行之虞者，不得為之。請求及假扣押之原因應釋明
    之，民事訴訟法第522條第1項、第523條第1項、第526條第1
    項定有明文。又新修正民事訴訟法第526條第2項，已將「債
    權人雖未為前項釋明，如就債務人所應受之損害已供法院所
    定之擔保者，得命為假扣押」之規定，修正為「前項釋明如
    有不足，而債權人陳明願供擔保或法院認為適當者，法院得
    定相當之擔保，命供擔保後為假扣押」，以與同條第1項規
    定「請求及假扣押之原因，應釋明之」相呼應。是請求及假
    扣押之原因，債權人如未先為釋明，縱就債務人所應受之損
    害供法院所定之擔保者，亦不得命為假扣押，必因釋明而有
    不足，並經債權人陳明願供擔保或法院認為適當者，始得命
    供擔保後為假扣押（最高法院94年度臺抗第665號、94年度
    臺抗第156號裁定參照）。
三、本件相對人於原法院聲請意旨略以：相對人前向抗告人買受
    房地並簽訂契約，惟抗告人見房價飆漲，不願履約移轉，是
    抗告人顯有遲延違約之情事，依約相對人可請求違約金新臺
    幣（下同）1,202萬2,600元，近聞抗告人正將所有財產搬移
    隱匿，致日後有不能強制執行或甚難執行之虞，為保全強制
    執行，願供擔保以代釋明，請准於400萬元之範圍內為假扣
    押云云，固據相對人提出不動產買賣契約書影本1份，以釋
    明其請求之原因，惟就其主張有日後不能強制執行或甚難執
    行之虞之假扣押原因，並未提出可即時調查之證據以供釋明
    ，復於本院令其陳述意見，亦未予置理，有本院裁判費或訴
    狀查詢表1紙可憑，不能認為相對人已就假扣押之原因為釋
    明，依上開說明，法院自不得准予假扣押。原裁定不察，准
    為假扣押，即有未合，抗告意旨指摘原裁定不當，求予廢棄
    ，為有理由，爰由本院廢棄原裁定，並駁回相對人假扣押之
    聲請。
四、據上論結，本件抗告為有理由，爰裁定如主文。
中    華    民    國    98    年    1     月    19    日
                  民事第十五庭
                      審判長法  官  林恩山
                            法  官  黃國忠
                            法  官  郭松濤
正本係照原本作成。
本裁定除以適用法規顯有錯誤為理由，並經本院之許可外，不得
再抗告。如提起再抗告，應於收受送達後10日內委任律師為代理
人向本院提出再抗告狀，並繳納再抗告費新臺幣1,000元整。
中    華    民    國    98    年    1     月    19    日
                            書記官  方素珍


司法院資訊處製作；財團法人民間司法改革基金會備份。
